# 纯理论重要性问题：重要性可以高过总资产，总收入吗？

提问人：bigking1 时间：2014-10-01 20:12:54
注会教材给出过重要性的参考值为：总资产的百分之一，千分之五的，但又说这个仅是参考，注册会计师可以根据自己的职业判断，可以提高或者降低这个标准，可能也是合适的。 那我重要性标准，可不可以定的比总资产还高。即这个报表无论怎么弄，我都觉得没问题。都可以出无保留意见报告。 比如经了解一个企业已经没业务了，资产也只有个 2 ， 3 万的办公设备和一点现金，应收账款了。那我可以把重要性定到 5 万以上吗？说这个企业总资产都不具有重要性，不需要执行询问，分析程序以外的任何审计程序了，账也用不着再怎么看了，可以直接出无保留意见报告了。

回答人：chenyiwei
不可能出现这种情况。

提问人：bigking1 时间：2014-10-02 14:58:36
委托方本身不需要找人审计，是政府负责登记的部门，要求他们的报表经审计。

回答人：chenyiwei
既然明确是法定报表审计，那就应按照一般的要求，基于被审计财务报表自身的情况确定重要性水平和执行审计程序。报表使用者可能不重视该报表，不是可以提高重要性水平的恰当理由。